【裁判字號】    97,交聲,2727
【裁判日期】    980910
【裁判案由】    交管條例聲異
【裁判全文】
臺灣板橋地方法院交通事件裁定        97年度交聲字第2727號
原處分機關  臺北市交通事件裁決所
異  議  人  聯祥交通有限公司
代  表  人  甲○○
上列異議人因違反道路交通管理處罰條例事件，對於原處分機關
於民國97年9 月3 日所為之北市裁催字第裁22-1AE258290號裁決
不服，聲明異議，本院裁定如下：
    主  文
異議駁回。
    理  由
一、異議意旨略以：異議人聯祥交通有限公司經舉發所有之車號
    348-DL號營業用小客車，於民國97年3 月19日下午7 時37分
    許，停放在臺北市○○○○○道路收費停車處所，經催繳仍
    未依規定繳款，而遭處罰緩新臺幣300 元。惟此乃該車承租
    人潘世烔所為，應歸責潘世烔，不應由異議人受罰。為此對
    原裁決聲明異議，請求撤銷原處分。
二、按汽車駕駛人在道路收費停車處所停車，未依規定繳費，主
    管機關應書面通知駕駛人於7 日內補繳，並收取必要之工本
    費用，逾期再不繳納，處新臺幣300 元罰鍰，道路交通管理
    處罰條例第56條第2 項定有明文。又汽車駕駛人在道路收費
    停車處所停車，不依規定繳費，得逕行舉發，亦為同條例第
    7 條之2 第1 項第3 款所明定。
三、經查，異議人對於前揭違規之事實並不爭執，且有臺北市停
    車管理工程處97年10月31日北市停管字第09736405200 號函
    所附催繳通知單回執聯（按：由異議人代表人甲○○於97年
    4 月17日簽收）1 份在卷可稽，自屬真實。異議人雖指稱車
    輛承租人潘世烔始為違規者云云，然由異議人代表人甲○○
    於本院審理時所稱：一張張罰單逐一告知監理單位應歸責人
    太麻煩，公司均是彙整後一併辦理等語，顯見異議人就本件
    違規，並未於舉發通知單所載應到案日期前，檢附相關證據
    及應歸責人相關證明文件，向處罰機關告知應歸責人，亦可
    認定。觀之道路交通管理處罰條例第85條第1 項、第4 項規
    定：「本條例之處罰，受舉發違反道路交通管理事件之受處
    罰人，認為受舉發之違規行為應歸責他人者，應於舉發違反
    道路交通管理事件通知單應到案日期前，檢附相關證據及應
    歸責人相關證明文件，向處罰機關告知應歸責人，處罰機關
    應即另行通知應歸責人到案依法處理，逾期未依規定辦理者
    ，仍依本條例各該違反條款規定處罰。」、「依本條例規定
    逕行舉發或同時併處罰其他人之案件，推定受逕行舉發人或
    該其他人有過失。」，原處分機關在異議人未告知應歸責人
    之情形下，對異議人逕予裁罰，於法無違。法院審查原處分
    合法性之基準時點，也是以處分時之事實及法律狀態為其基
    準時點。至異議人於本院調查時，另指稱此違規應歸責潘世
    烔云云，尚乏實據。蓋依其提出之租賃契約書等資料，至多
    僅得證明異議人將車出租予潘世烔，該車不在異議人持有中
    ，遽指潘世烔為停放車輛之人，非無率斷；而收受催繳通知
    單者乃異議人，有前揭回執聯可證，所陳逾通知期限不繳納
    之違規應盡歸責潘世烔，同有疑義。是原處分機關依據上述
    道路交通管理處罰條例之規定予以裁罰，核無違誤。異議人
    之異議為無理由，應予駁回。
四、依道路交通管理處罰條例第87條第2 項、道路交通案件處理
    辦法第19條，裁定如主文。
中    華    民    國    98    年    9     月    10    日
                    交通法庭    法  官  許炎灶
以上正本證明與原本無異。
如不服本裁定，應於送達後5 日內向本院提出抗告狀。
                                書記官  屠衛民
中    華    民    國    98    年    9     月    10    日


司法院資訊處製作；財團法人民間司法改革基金會備份。
